臺灣高等法院高雄分院刑事裁定　　　　　 94年度抗字第285號
　　抗告人即
　 再審聲請人　甲○○
上列抗告人因毀損聲請再審案件，不服臺灣高雄地方法院中華民
國94年10月17日裁定（94年度聲再字第11號），提起抗告，本院
裁定如下：
    主  文
抗告駁回。
    理  由
一、抗告意旨如附件影本所示。
二、經查：再審意旨所指姚美吉、羅幹成「2001防治小包裝米害
    蟲方法之評估」，其內容是在說明矽藻土對於防治積穀害蟲
    之效果等相關問題，與原審卷附之行政院衛生署93年3 月15
    日衛署食字第0930010014號函，在說明食品級規格矽藻土，
    可使用於各類食品，食品中殘留量應在5g/kg 以下之，二者
    在內容上並無二致，且後者說明矽藻土適用之範疇更甚於前
    者，後者既經原審於審理時予以審酌，並於判決理由內敘明
    在未能判別聲請人使用之矽藻土究屬工業用或食品級，且其
    含量是否符合食品添加物使用範圍及限量均不明之情況，消
    費者自不願選購食用等不予採信之理由，是抗告人甲○○所
    提之「2001防治小包裝米害蟲方法之評估」，縱予審酌，在
    客觀上顯亦末能動搖原確定判決依其他證據資料所作事實之
    認定，即該證據不具有影響性，自非刑事訴訟法第420 條第
    1 項第6 款所謂發見確實之新證據，應非合法之再審理由。
    又抗告人甲○○於再審意旨所主張之其他事實及所提出之證
    據資料，業於原審審理時提出，並經原審於確定判決理由壹
    內敘明抗告人甲○○係持矽藻土毀損告訴人之年糕，並指明
    所依據之證據為告訴人之指訴及證人張宗禮、柯浩堂之證述
    ，原審審酌證人之證述抗告人甲○○與告訴人發生爭執之情
    節，核與告訴人指述情節大致相符，應堪採信；又於理由壹
    內說明抗告人甲○○致令告訴人年糕不堪用之數量部分，雖
    告訴人與證人張宗禮、柯浩堂所述數量有所不同，惟應從最
    有利抗告人甲○○之認定而為1000台斤；並於理由壹內說明
    內政部警政署刑事警察局鑑驗通知書之鑑驗結果，雖認告訴
    人所撿拾之矽藻土酸鹼值約為7.2 ，近中性；呈氰化物陰性
    反應，未檢出可揮發性有機藥物，以魚類試驗，未呈急毒性
    反應，及依行政院衛生署93年3 月15日衛署食字第09300100
    14號函覆稱：依據食品添加物使用範圍及限量規定，食品級
    規格矽藻土，可使用於各類食品，於食品中殘留量應在5g/k
    g 以下，年糕如沾染食品級矽藻土之含量符合前述限量，則
    尚無安全疑慮等語，然供食用之年糕等食品，縱僅沾染無毒
    性之灰塵，雖食用安全無虞，衡諸常情，消費者亦不願選購
    ，而本件矽藻土粉末尚未能判別抗告人甲○○使用之矽藻土
    究屬工業用或食品級，雖其含量是否符合食品添加物使用範
    圍及限量均不明，惟抗告人甲○○持矽藻土粉末潑灑在其住
    宅建物外之騎樓走廊前，致矽藻土粉末隨風飄散至告訴人所
    有之年糕上，適足污損告訴人年糕，致令不堪用，抗告人甲
    ○○具有惡意甚明；又矽藻土粉末為微細顆粒，自有隨風任
    意飄散可能，而抗告人甲○○與告訴人住處為連棟相鄰之建
    物，抗告人甲○○猶在二相鄰建物中間之騎樓柱子上敲打矽
    藻土粉末罐，其應能預見該粉末可能隨風飄散至隔鄰告訴人
    住處，造成告訴人堆置其中之年糕污損，然縱發生亦無違反
    其本意，足見抗告人甲○○有毀損之不確定故意等情。是抗
    告人甲○○上開所主張之事實及提出之證據資料，業據原審
    法院審理時予以審酌，抗告意旨所列證人張宗禮、柯浩堂、
    蔡金昌之証詞已經原確定判決予以審酌，所毀損年糕之數量
    亦已估算，並非未予審酌，抗告人甲○○對前開証人張宗禮
    、柯浩堂、蔡金昌及証人周英傑等人之陳述再做一翻有利於
    己之推論，而推論並非係証据，推論不得做為再審理由，抗
    告人甲○○所舉再審理由，核與刑事訴訟法第420 條各款、
    421 條再審法條所定不符，應認為無再審理由，本件抗告，
    並無理由，應予駁回。
三、據上論結，應依刑事訴訟法第412 條，裁定如主文。
中　　華　　民　　國　　94　　年　　12　　月　　27　　日
                  刑事第六庭    審判長法  官  王憲義
                                      法  官  李璧君
                                      法  官  張盛喜
以上正本證明與原本無異。
不得再抗告。
中　　華　　民　　國　　94　　年　　12　　月　　30　　日
  　　　　　　　　　　　　　　　　　　書記官  林明威
